臺灣臺中地方法院刑事判決                          九十一年度易字第九九三號
    公  訴  人  臺灣臺中地方法院檢察署檢察官
    被      告  乙○○
右列被告因妨害自由案件，經檢察官提起公訴（九十一年度偵字第三八三號），本院
判決如左：
    主  文
乙○○連續以加害生命之事，恐嚇他人致生危害於安全，處有期徒刑月，如易科罰
金，以參佰元折算壹日。
    事  實
一、乙○○因與其妻施衍任感情不睦，施衍任於民國（下同）九十年七月間離家出走
    ，乙○○無法與施衍任取得聯繫，因而認係施衍任之娘家從中作梗，遂基於概括
    之犯意，連續先於九十年十一月十一日晚間二十二時許，駕車至台中市○○路「
    中友停車場」，迨施衍任之姐甲○○下班時，將車駛至甲○○前方，要求甲○○
    轉告施衍任出面解決，並將其預置之有無殺傷力不明之手槍一把（未扣案）於甲
    ○○面前展示，並以「妳知道這是什麼嗎？」、「如三天內施衍任不出面，我拿
    到妳家開槍」等詞威嚇甲○○，致甲○○心生畏懼；復連續再於同年月十六日於
    電話中對甲○○嚇稱「妳們時間不多了，看怎樣大家做一個了斷．．．．．．」
    、「我甚至不怕妳有錄音，我一條命要配妳們全家．．．．」、「．．．．在今
    天晚上十二點以前，她沒有回去處理的話，我一定會跟你們處理．．．．」等詞
    ，使甲○○心生畏懼，而以加害他人生命之事恐嚇他人，致生危害於安全。
二、案經甲○○訴請臺灣臺中地方法院檢察署檢察官偵查起訴。
    理  由
一、訊據被告乙○○坦承有於九十年十一月十一日晚間至中友停車場找告訴人甲○○
    之事實，惟矢口否認有持槍並出言恐嚇告訴人甲○○之犯行，辯稱：「我跟她說
    我女兒十一月二十七日生日，請她轉告我太太看能不能回來。」云云。惟查：（
    一）、右揭事實，業據告訴人甲○○於警訊時及偵查中指訴不移。（二）、告訴
    人甲○○提出之與被告乙○○間之電話錄音錄音帶一捲，於對話中被告乙○○言
    及「．．．．三天到了，我告訴妳，我人都在彰化，妳也有孩子啊，錄音叫警察
    都不要緊，隨便妳．．．．」、「我們坦白講，她人在哪裡妳們很清楚，．．．
    ．本來那天就要將妳捉起來了」、「我甚至不怕妳有錄音，我一條命要配妳們全
    家．．．．」、「．．．．在今天晚上十二點以前，她沒有回去處理的話，我一
    定會跟你們處理．．．．」等詞，有告訴人甲○○提出之譯文一份、錄音帶一捲
    附卷足稽，並經臺灣臺中地方法院檢察署檢察官當庭勘驗錄音帶內容屬實，有該
    署九十一年三月二十日訊問筆錄一份在卷足資佐證，而電話中質疑被告乙○○為
    何拿槍時，被告乙○○亦未予否認，而被告於偵查中亦直坦承上開電話之錄音帶
    中係其與告訴人間之對話，足認告訴人指訴情節與事實相符。（三）、另被告乙
    ○○於本院九十一年四月二十六日審理時，到庭亦供述稱如下：法官問被告：有
    何證據請求調查？被告答：我確實有講那些難聽的話，但是我沒有拿槍。法官問
    被告：有何辯解？被告答：檢察官起訴的對。是綜據上述，被告乙○○空言否認
    ，所辯無非臨訟畏罪飾卸之詞，要無足採，事證已臻明確，被告乙○○犯行洵堪
    認定。
二、核被告乙○○所為，係犯刑法第三百零五條之恐嚇罪。被告乙○○所為前開二次
    行為，時間緊接，犯罪構成要件又復相同，顯係基於概括之犯意為之，為連續犯
    ，爰依刑法第五十六條之規定以一罪論，並加重其刑。爰審酌被告乙○○犯罪之
    動機係因妻子離家復與妻子娘家產生嫌隙，一時失慮口出威嚇之言，無非因急於
    找尋妻子出面而有本件觸法之行為等情狀、被告犯罪之目的、手段、品行尚佳，
    並無不良前科，此有台灣台中地方法院檢察署刑案資料查註紀錄表一份在卷可按
    、所生危害及犯罪後猶飾詞狡賴犯行，且犯罪後迄今仍未與告訴人達成民事和解
    ，取得諒解等一切情狀，量處如主文所示之刑，並諭知易科罰金之折算標準，以
    資懲儆。
據上論斷，應依刑事訴訟法第二百九十九條第一項前段、刑法第五十六條、第三百零
五條、刑法第四十一條第一項前段、罰金罰鍰提高標準條例第一條前段、第二條，判
決如主文。
中      華      民      國    九十一    年      五      月      十      日
                                        臺灣臺中地方法院刑事第四庭
                                            法  官      洪  俊  誠
右正本證明與原本無異。
如不服本判決，應於判決送達後十日內向本院提出上訴狀，上訴於臺灣高等法院臺中
分院(須附繕本)。
                                            書記官      胡  美  娟
中      華      民      國    九十一    年      五      月      十      日
附錄論罪科刑實體法條文：
刑法第三百零五條：
以加害生命、身體、自由、名譽、財產之事，恐嚇他人致生危害於安全者，處二年以
下有期徒刑、拘役或三百元以下罰金。
(罰金部份業經提高十倍為三千元)
